【裁判字號】    92,上訴,1065
【裁判日期】    920528
【裁判案由】    強盜等
【裁判全文】
臺灣高等法院刑事判決                          九十二年度上訴字第一０六五號
    上  訴  人
    即  被  告  子○○
                丑○○
                癸  ○
                丁○○
                戊○○
                己○○
                乙○○
                丙○○
                甲  ○
    共      同
    選任辯護人  壬○○律師
右上訴人因強盜案件，不服臺灣基隆地方法院九十一年度訴字第六八九號，中華民國
九十二年三月七日第一審判決（起訴案號：臺灣基隆地方法院檢察署九十一年度偵字
第四○九六號，併辦案號：九十二年度偵字第四九０號）提起上訴，本院判決如左：
    主  文
原判決撤銷。
子○○、丑○○、癸○、丁○○、戊○○、己○○、乙○○、丙○○、甲○共同私行
拘禁，丑○○、己○○、乙○○、丙○○各處有期徒刑壹年，丁○○、甲○、子○○
各處有期徒刑拾月，癸○、戊○○各處有期徒刑玖月。
    事  實
一、子○○、丑○○、癸○、丁○○、戊○○、己○○、乙○○、丙○○、甲○係大
    陸地區福建省平潭縣人民，呂洪水、鄒萬牛係大陸地區安徽省青楊潭縣人民，戊○○、鄒萬牛曾與劉新吉共事，子○○、丑○○、癸○、丁○○、己○○、乙○○、丙○○、甲○乃經由戊○○之介紹、呂洪水經由鄒萬牛之介紹，受僱於中華
    民國基隆籍「祥滿福三十一號」（編號：ＣＴ五－一五一九號）漁船船主庚○○
    擔任該漁船大陸漁工，船主庚○○與子○○等十一名大陸漁工約定每月薪資為人
    民幣一千八百元，其給付方式為以三個月為一期，將二個月之薪資匯入戊○○之
    妻宋芳在大陸地區銀行所開設之帳戶，再由宋芳轉發其餘大陸漁工，其餘薪資於
    返航後一次付清。民國九十一年六月七日，子○○等十一人一起自大陸地區福建
    省三沙港搭船出海，船長劉新吉於翌
    往東引外海接駁子○○等十一名大陸漁工，同月九日，航至基隆嶼附近海域交由
    蔡明福駕駛之聯生六號舢舨送至八斗子漁港內之民強一號海上旅館休息，以便「
    祥滿福三十一號」漁船補給完畢後即刻出海從事捕漁作業，同月二十一日下午四
    時許，「祥滿福三十一號」漁船補給完畢，由船主庚○○、輪機長辛○○、船員
    劉新吉、林添生在基隆市正濱漁港報關出港，漁船航行至基隆嶼附近海域，與蔡
    明福駕駛之聯生六號舢舨會合，由蔡明福將其至民強一號海上旅館接駁之子○○
    等十一名大陸漁工送上「祥滿福三十一號」漁船，船主庚○○、船員林添生即換
    乘蔡明福所駕駛之聯生六號舢舨返回陸地，改由船員劉新吉擔任船長負責駕駛「
    祥滿福三十一號」漁船
    義報關出海) ，該漁船即前往東經太平洋海域從事捕魚作業，嗣因漁獲量不足即
    改往西經太平洋海域從事捕魚作業，預定作業航期二百一十天。同年八月二十六
    日左右，乙○○、甲○、丙○○、己○○因誤解其與船主庚○○之前之約定，以
    為船主庚○○遲未依約於開航後之二個月將報酬匯至戊○○之妻宋芳在大陸地區
    銀行所開設之帳戶，乃要求船長劉新吉先行匯款，劉新吉答以同月三十日會與船
    主庚○○聯絡，船長劉新吉並聯絡其妻轉知船主庚○○，船主庚○○回稱當日（
    八月三十日）為星期五，沒有辦法匯款，下星期一再匯款，並預定於同月三十一
    日即星期六以無線電聯絡船長劉新吉；然同月三十日晚餐時子○○、丑○○、癸○、丁○○、己○○、乙○○、丙○○等七名大陸漁工在上開船上討論回大陸地
    區平潭縣也是拿不到薪資，計畫挾持劉新吉、辛○○，以漁船偷渡到美國打工，
    謀議既定，子○○、丑○○、癸○、丁○○、己○○、乙○○、丙○○等七名大
    陸漁工基於私行拘禁之犯意聯絡，於臺灣時間同月三十一日下午二、三時許，漁
    船航至西經約一五五度、一五六度及北緯十度間﹙約距美國夏威夷群島四百二十
    浬處﹚時，先由丑○○佯以繩子斷裂為由，騙醒正在熟睡中之船長劉新吉步行至
    駕駛台將漁船航速減緩，丙○○、己○○、乙○○見狀，即由乙○○上前押住船
    長劉新吉，己○○、丙○○並以船上之尼龍繩反綁船長劉新吉之雙手，輪機長辛○○發覺機器停，亦前往駕駛台查看，目睹船長劉新吉已被反綁，丙○○、丑
    ○○乃上前押住輪機長辛○○，續以漁船上之尼龍繩綑綁輪機長辛○○之雙手，
    並喝令輪機長要與其配合，否則會對其不利，子○○並將船上ＳＳＢ通話器拆下
    ，以防船長劉新吉、輪機長辛○○乘隙與外界聯繫
    毀損罪），己○○、丁○○及癸○則清出位於後艙之雜物間之物品，並由丁○○
    、己○○以砂輪機在門上割出數個通氣孔後，隨即解開劉新吉繩子後將之私行拘
    禁於內，且將門反鎖，僅如廁時始可外出，另將輪機長辛○○私行拘禁於位於前
    艙之駕駛室船長睡舖下方，鄒萬牛見船長劉新吉、輪機長辛○○遭拘禁，將上情
    告知呂洪水，丁○○向呂洪水、鄒萬牛警告不要管，也不要到前面，只要看好機
    器，呂洪水、鄒萬牛乃不敢反抗，甲○與戊○○嗣後認識子○○、丑○○、癸○
    、丁○○、己○○、乙○○、丙○○等七名大陸漁工之私行拘禁行為，並於拘禁
    行為仍在繼續進行之中，基於與子○○、丑○○、癸○、丁○○、己○○、乙○○、丙○○等七名大陸漁工私行拘禁之犯意聯絡，分擔其後私行拘禁之實施，甲○即與子○○、丑○○、丙○○、己○○、乙○○等人負責在駕駛台輪流當班，
    戊○○、癸○、丁○○等人則在機艙內輪值當班，並由子○○、丑○○、癸○、
    丁○○、戊○○、己○○、乙○○、丙○○、甲○輪流看管辛○○，己○○、丙○○並多次以若不在航跡儀上設定其所要求之經、緯度或修正航向偏差即要將船
    長劉新吉丟至海裡餵魚之詞脅迫船長劉新吉，使船長劉新吉多次因而行設定出駛
    往美國之航跡線，及偏差修正之無義務之事，甲○則在工具書內頁撕下之海圖上
    標示經、緯度，其間並由呂洪水、鄒萬牛負責送飯與劉新吉，丁○○、丙○○恐
    呂洪水、鄒萬牛與船長劉新吉有所勾結，另單獨起意，基於恐嚇之犯意聯絡，向
    呂洪水、鄒萬牛恫嚇稱：不要有什麼小動作，否則將其手腳砍斷丟到海裡，以加
    害生命之事恐嚇呂洪水、鄒萬牛致生危害於其安全，又為防劉新吉心情不佳而做
    出傻事，於數日後復要求鄒萬牛於夜間進入雜物間陪伴劉新吉睡覺。嗣於同年九
    月十四日在美國加州外海西南西方約三百海浬處，為美國海岸防衛隊人員發現，
    同月十六日經我國同意後由美國海岸防衛隊人員登船檢查，子○○、丑○○、癸○、丁○○、戊○○、己○○、乙○○、丙○○、甲○等人始將船長劉新吉自雜
    物間放出，輪機長辛○○亦可自由行動，船長劉新吉、輪機長莊致明始恢復行動
    自由，美國海岸防衛隊並將「祥滿福三十一號」漁船拖往洛杉磯外海戒護，期間
    子○○、丑○○、癸○、丁○○、戊○○、己○○、乙○○、丙○○、甲○等九
    人為隱瞞劫船偷渡之事，乃一致向美國海岸防衛隊人員佯稱係每人交付船長劉新
    吉美金一萬五千元之代價，以偷渡至美國，混淆調查方向，我國則於同月二十三
    日指派行政院海岸巡防署海岸巡防總局國際科科長劉志偉、專員洪丁要、偵查員
    陳維新三人先行搭機前往處理，其餘海岸巡防總局第一海巡隊
    ) 戒護人員於同月二十五日亦搭機前往戒護接管，於洛杉磯當地時間九月二十五
    日二十時十五分正式接管該船駛返，另由行政院海岸巡防署調派「巡護一號」艦
    艇前往夏威夷海域協助戒護，將「祥滿福三十一號」漁船及船上所有人員於同年
    十一月二日上午九時三十分許帶返台灣地區，同年十月十九日第一海巡隊在巡護
    一號上分別訊問「祥滿福三十一號」漁船上所有人員，而查悉上情，並在船上扣
    得與綑綁劉新吉之同型式尼龍繩一條、手持式砂輪機及航機儀各一部（原審審理
    中輪機長辛○○另提出與綑綁辛○○同型式之尼龍繩）。
二、案經第一海巡隊移送臺灣基隆地方法院檢察署檢察官偵查起訴，又經「祥滿福三
    十一號」漁船所有人庚○○以該船遭劫持強盜至美國，額外支出返航之緊急補給
    費用美金六萬四千五百五十一點六九元，並減少約三個月之漁獲約新台幣四百三
    十四萬餘元，損失重大，訴請臺灣基隆地方法院檢察署檢察官偵查並聲請原審併
    案審理。
    理  由
壹、程序部分：
    被告子○○、丑○○、癸○、丁○○、戊○○、己○○、乙○○、丙○○、甲○
    等九人均係在中華民國基隆籍「祥滿福三十一號」漁船
    號) 上犯罪，而當時該船係在西經一百五十五、一百五十六度、北緯十度附近之
    中華民國領域外，依刑法第三條之規定，在中華民國領域外之中華民國船艦犯罪
    者，以在中華民國領域內犯罪論，我國對本案自有審判權，又被告子○○、丑○○、癸○、丁○○、戊○○、己○○、乙○○、丙○○、甲○等人於本案起訴時
    係羈押於台灣基隆看守所，原審法院係被告子○○、丑○○、癸○、丁○○、戊○○、己○○、乙○○、丙○○、甲○等人所在地之法院，依刑事訴訟法第五條
    第一項之規定，有管轄權，合先敘明。
貳、實體部分：
一、訊據被告子○○、丑○○、癸○、丁○○、戊○○、己○○、乙○○、丙○○、
    甲○等九人，其中被告子○○、丑○○、癸○、丁○○、己○○、乙○○、丙○○於本院調查、審理時固均坦承有妨害被害人即船長劉新吉、輪機長辛○○行動
    自由之情，惟就其中若干細節，彼此推諉，辯稱：我們確有關船長劉新吉、輪機
    長辛○○，但不知是何人下手，也不知是何人下手綁船長劉新吉、輪機長辛○○
    ，也沒有人強迫船長劉新吉設定駛往美國航線云云，至被告戊○○、甲○則矢口
    否認有何妨害自由犯行，均辯稱完全不知情云云。惟查：
(一)被告子○○等九人及另二名大陸漁工呂洪水、鄒萬牛如何於右揭時、地受僱於「
    祥滿福三十一號」漁船所有人庚○○，而由「祥滿福三十一號」漁船船長劉新吉
    前往接載子○○等十一人前往民強一號海上旅館，嗣「祥滿福三十一號」漁船，
    由船主庚○○、輪機長辛○○、船員劉新吉、林添生在基隆市正濱漁港報關出港
    ，漁船航行至基隆嶼附近海域，與蔡明福駕駛聯生六號舢舨會合並接駁子○○等
    十一名大陸漁工上「祥滿福三十一號」漁船，船主庚○○、船員林添生即換乘蔡
    明福所駕駛之聯生六號舢舨返回陸地，改由船員劉新吉擔任船長負責駕駛「祥滿
    福三十一號」漁船前往遠洋海域從事捕魚作業之情，業據證人庚○○、辛○○、
    劉新吉、蔡明福證述在卷，復有證人劉新吉、辛○○所有之漁船船員手冊、辛○○所有之中華民國行政院農委會漁船幹部船員執業證書、「祥滿福三十一號」九
    十一年六月二十一日漁船進出港申請書、漁船出港日報表、機漁船﹙含船員﹚進
    出港檢查表、基隆區漁會九十一年六月十七日基漁會字第三一七九號函等件在卷
    為憑，自屬真實。
(二)被告子○○、丑○○、癸○、丁○○、戊○○、己○○、乙○○、丙○○、甲○
    等九人於原審均供稱其在海巡隊之自白係出於刑求云云，惟從美國接管「祥滿福
    三十一號」漁船返回台灣途中之海巡隊員警並未毆打被告子○○、丑○○、癸○
    、丁○○、戊○○、己○○、乙○○、丙○○、甲○一節，業據證人即大陸地區
    人民呂洪水、鄒萬牛、員警洪丁要、船長劉新吉、輪機長辛○○結證無訛，且觀
    諸卷附被告子○○、丑○○、癸○、丁○○、戊○○、己○○、乙○○、丙○○
    、甲○等九人台灣基隆看守所新收內外傷紀錄表所示，被告子○○、丑○○、癸○、丁○○、戊○○、己○○、乙○○、丙○○、甲○等九人並無任何傷勢，況
    被告子○○、丑○○、癸○、丁○○、戊○○、己○○、乙○○、丙○○、甲○
    等九人於偵查及原審因檢察官聲請羈押而召開之調查庭不但未指稱有遭海巡隊員
    警毆打，反而均坦承確有妨害自由犯行，足徵被告子○○、丑○○、癸○、丁○○、戊○○、己○○、乙○○、丙○○、甲○等九人於原審所為刑求之抗辯，無
    非圖免刑責之詞，不足採信。
(三)「祥滿福三十一號」漁船船主庚○○雖與被告子○○等人約定每月薪資為人民幣
    一千八百元，其給付方式為以三個月為一期，(於第三個月)將前二個月之薪資匯
    入戊○○之妻宋芳在大陸地區銀行所開設之帳戶，再由宋芳轉發其餘大陸漁工，
    其餘薪資於返航後一次付清，固經證人即船主庚○○、船長劉新吉、輪機長辛○○證述在卷，然被告子○○等人於本院調查、審理時則堅決供稱船主庚○○應
    於第二個月) 將二個月之薪資匯入戊○○之妻宋芳在大陸地區銀行所開設之帳戶
    ，雙方認知稍有出入，然被告子○○等人係經由中間人引介而受僱於船主庚○○
    ，且兩岸分隔已久，生活習慣、語言表達亦有諸多不同，被告子○○等人對於薪
    資之發放日期發生誤解，因而認為船主庚○○惡意積欠薪資，心中產生不滿，不
    難想見。
(四)又被告子○○、丑○○、癸○、丁○○、己○○、乙○○、丙○○等七人如何因
    不滿船主庚○○積欠薪資而於右揭時、地，共謀私行拘禁船長劉新吉、輪機長辛○○，並強制船長劉新吉行無義務之事，被告甲○、戊○○嗣後知情並參與之事
    實，業據被告子○○、丑○○、癸○、丁○○、戊○○、己○○、乙○○、丙○○、甲○等九人於第一海巡隊訊問、偵查及原審對於檢察官聲請羈押准否之調查
    庭坦承不諱，並據被害人劉新吉、辛○○、證人鄒萬牛、呂洪水迭於海巡隊訊問
    、偵查、原審證述在卷，茲綜合上開被告、證人之供述，依序將被告子○○、丑
    ○○、癸○、丁○○、戊○○、己○○、乙○○、丙○○、甲○在本案所分別扮
    演之角色予以說明：
１、本件係被告子○○、丑○○、癸○、丁○○、己○○、乙○○、丙○○共謀挾持
    船長劉新吉、輪機長辛○○，駕駛漁船偷渡美國─被告子○○於警訊時供稱：那
    一天晚上吃完飯，大家都在船尾討論要罷工或是偷渡到美國，當時在後面商議的
    人有己○○、丑○○、乙○○、癸○、丁○○、丙○○和我子○○等語，被告丑
    ○○於警訊時供稱：於挾持的前一天的晚餐後我及己○○、乙○○、子○○、癸○、丁○○、丙○○等共同決定挾持「祥船」
    並同意偷渡至美國等語，被告癸○於警訊時供稱：是由己○○、丑○○、乙○○
    、子○○、丁○○、丙○○及我共七人主謀等語，被告丁○○於警訊時供稱：在
    八月三十一日中午，我與己○○、丑○○、乙○○、子○○、癸○、丙○○等七
    人至船後甲板討論，若於晚上船長尚未匯錢進入戶頭，我們就決議挾持祥船至美
    國。偷渡目的地由己○○主動建議，我與其他人並無意見等語，被告己○○於警
    訊時供稱：三十日時戊○○透過ＳＳＢ話機轉機大陸「廣州台」撥接電話問老婆
    ，老婆答稱：未收到錢。我們即再質問船長：為何未匯錢？船長說九月四日前會
    匯錢，我們即說「不等了」，眾人（丑○○、乙○○、子○○、癸○、戊○○還
    有我己○○、丙○○共七人）討論到最後認為罷工也是拿不到錢，索性決定要劫
    船等語，被告乙○○於警訊時供稱：由我們七人，我乙○○、己○○、丑○○、
    子○○、癸○、丁○○、丙○○共同提議挾持「祥」船，也共同建議把「祥」船
    駛往美國偷渡等語，被告丙○○於警訊時供稱：有癸○、丁○○、己○○、乙○○、子○○、丑○○還有我丙○○等七人一起規劃的，我們是先想回大陸，但是
    後來就航向美國等語
    ，因當時漁船係位在接近美國之海域，故被告子○○等人所稱之「晚上」，係以
    當地時間而言，換算為臺灣時間即為八月三十日晚上，及八月三十一日下午) ，
    嗣於偵查、原審羈押調查庭時亦均供述其於警訊之供述確為真實，互核相符，故
    本件被告子○○、丑○○、癸○、丁○○、己○○、乙○○、丙○○因薪資遲未
    給付而共同謀議控制漁船前往美國。原審雖以證人即「祥滿興三十號」漁船船長
    陳恆祥於原審之證述，認定被告子○○、丑○○、癸○、丁○○、己○○、乙○○、丙○○等七位漁工在上開海上旅館時即有討論要劫船前往美國，而該事為「
    祥滿興三十號」漁船之大陸漁工聽到，「祥滿興三十號」漁船於同年六月二十日
    自民強一號海上旅館接運大陸漁工出海作業後十餘日，「祥滿興三十號」漁船之
    船長陳恒祥聽到該船之大陸漁工說「祥滿福三十一號」之漁工可能會劫船，陳恒
    祥得知後以無線電分別通知「祥滿福三十一號」漁船之船主庚○○、船長劉新吉
    之情，然證人陳恆祥之證述係聽聞自某大陸漁工，證人庚○○、劉新吉更係聽聞
    自證人陳恆祥，但證人陳恆祥並不知該大陸漁工為何人，且證人陳恆祥係「祥滿
    興三十號」漁船之船長，與本件之「祥滿福三十一號」漁船本有淵源，其證述並
    無其他證據足以補強其真實性，且被告子○○、丑○○、癸○、丁○○、己○○
    、乙○○、丙○○係因薪資遲未發放始共謀控制漁船前往美國，亦如前述，參以
    證人辛○○於偵查時證稱：大約船長被抓去一星期左右，(被)癸○他叫上去，他
    拿出海圖，問我說美國在那裡，我說不知道等語
    頁背面)，且以被告子○○、丑○○、癸○、丁○○、戊○○、己○○、乙○○
    、丙○○、甲○等九人之智識程度、社會經驗，如何進入美國謀生，更有疑義，
    顯見前往美國乃係倉促之間所為之決定，已非謀議已久之計劃，原審此部分之認
    定尚非可採，併此敘明。
２、被告丑○○依上開謀議，以繩斷為餌誘出船長劉新吉至駕駛台─被告丑○○於警
    訊、偵查時供稱：我當時騙船長說釣繩斷了，那時他在睡覺，他就起來減等語
    ，核與被告子○○、己○○、乙○○、丙○○於警訊、偵查時供稱：約於八月三
    十一日晚上‧‧‧聽見丑○○喊：「繩子斷了」，船長自睡艙起身出去查看，並
    減速等語相符，而證人即船長劉新吉於警訊時亦證稱：被告丑○○騙說漁具斷裂
    ，我前往減速停等語，故船長新吉確係由被告丑○○誘騙前往駕駛台。
３、被告丙○○、乙○○、己○○繼而押住船長劉新吉，並以船上繩索綑綁雙手，復
    由被告丙○○、丑○○押住輪機長辛○○，並以船上繩子綑綁雙手─被告子○○
    於警訊、偵查時供稱：丙○○、己○○、乙○○等三人陸續跟出，約過了二、三
    分鐘就看見乙○○帶著船長進來，此時船長雙手已被反綁於身後等語，被告丑○○於警訊、偵查時供稱：是己○○指派的，船長及輪機有被綁起來，我看到丙○○、乙○○、己○○三人在駕駛室右方，丙○○用船上的繩子綁船長劉新吉，另
    二人在旁圍著等語，被告己○○於警訊時供稱：當時我沒有見誰去綁船長和輪機
    長，後來事後我問丙○○，丙○○才說是他去綁船長和輪機長等語，被告乙○○
    於警訊、偵查時供稱：挾持後我只看見丙○○綁住船長等語，被告丙○○於警訊
    、偵查時供稱：「現場有丑○○、丁○○、乙○○、我丙○○，我在駕駛台內隨
    手拿了一條藍色尼龍繩先綁了船長的左手」、「船長是乙○○叫我把船長綑綁」
    、「我綁船長的左手，己○○綁船長的右手，並將雙手綑綁在背後」等語，彼此
    所供互有出入，然對於當時僅有被告丑○○、丙○○、己○○、乙○○在場則屬
    一致，而證人即船長劉新吉於警訊時證稱：被告丙○○、子○○即抓住我的雙手
    ，被告己○○、乙○○以繩子將我雙手反綁等語，於偵查則證稱：被告乙○○、
    子○○抓我雙手，丙○○、己○○以繩子將我雙手反綁等語，於原審證稱：丙○○、己○○、乙○○三人一起抓我，並用繩子綁我等語，復有證人劉新吉摸擬遭
    綑綁之照片附卷及與綑綁船長劉新吉同類型之繩子扣案可稽，雖證人劉新吉所供
    前後不一，然事出突然，一時驚恐，以致記憶不清，本屬常情，參以卸責推諉本
    屬人之常情，且要以繩子反綁他人，又豈是一人之力可就，故參照上開事證，應
    以被告丙○○之供述及證人劉新吉於原審之證述為可採，即係由被告乙○○抓住
    船長劉新吉後指示被告丙○○、己○○以繩子將船長劉新吉雙手反綁無訛；另被
    告丙○○於警訊供稱：當時大車
    下船長，衝出門口，並抓了一條繩子，欲綁大車，大車大聲喊叫：「不要綁我，
    不要綁我」，我遲疑了一下，旁邊傳來：「先綁再講」並把我手中繩子搶走，由
    我抓大車左手，丑○○拿著繩子緊綁大車，綁好之後由我壓大車至前甲板（前尖
    艙）處坐著面向駕艙」、「大車是我去抓給丑○○綑綁的，用繩子綑綁」等語，
    核與證人辛○○於警訊、偵查、原審時證稱係丑○○、丙○○以繩子綑綁其雙手
    之情相符，並有與綑綁證人辛○○同類型之繩子扣案可稽，故被告丙○○、丑○○確有以繩子綑綁輪機長辛○○雙手無訛，被告丑○○、偵查於警訊供稱：丙○○綁了輪機長後就帶到前甲板叫我去看著他等語，否認有綑綁證人辛○○，無非
    避就之詞不足採信。
４、被告己○○、丁○○、癸○整理雜物間，及由被告己○○、丁○○以砂輪機在雜
    物間上挖通氣孔，將船長拘禁於內，並加以反鎖─被告丁○○於警訊、偵查供稱
    ：接著己○○則叫我將後面的倉庫鋸個洞，準備關船長用，怕沒空氣呼吸，船長
    會被悶死，我就拿了電鋸鋸了個洞，己○○也用同樣的電鋸鋸了個洞等語，被告
    己○○於警訊、偵查供稱：後來我與丁○○至船後整理放棍包，並將之移至船尾
    後，丁○○拿來手持式砂輪機割小房間之通氣孔，隨後我也跟著割了一個通氣孔
    等語，被告癸○於警訊、偵查供稱：案發時是子○○叫我去整理倉庫準備關船長
    等語，被告子○○於警訊供稱：船長關在船後放棍（包）的房間，房間裡面的棍
    長被關在小倉庫並上鎖等語，復有證人劉新吉指證遭拘禁之雜物間之現場照片附
    卷，及砂輪機扣案可稽，而觀諸照片之雜物間上確有挖孔，門上亦有鎖頭，故被
    告己○○、丁○○、癸○係分別整理雜物間，並由被告己○○、丁○○在其上挖
    孔，而將船長劉新吉拘禁於雜物間內，並予以反鎖，以致船長劉新吉無法任意外
    出，行動自由遭受限制。
５、被告子○○、丑○○、癸○、丁○○、戊○○、己○○、乙○○、丙○○、甲○
    等人分工由被告子○○、丑○○、己○○、乙○○、丙○○、甲○負責駕駛室，
    其餘被告負責機艙─被告子○○於警訊、偵查供稱：「
    船？) 我一個人一班二個小時在駕駛台當班」等語，被告癸○於警訊、偵查供稱
    ：「我與戊○○、呂洪水、丁○○等四人在機艙當班，其他己○○、甲○、丑○○、乙○○、子○○、鄒萬牛、丙○○等七人在駕駛台擔任開船工作」、「挾持
    祥船之後，丁○○告訴我和戊○○、呂洪水和他本人下機艙當班，其他人己○○
    、甲○、丑○○、乙○○、子○○、鄒萬牛、丙○○等七人在駕駛艙輪流開船」
    等語，被告丁○○於警訊、偵查供稱：「挾持後由丙○○、己○○、乙○○、甲○、子○○、丑○○六人在駕駛台輪流當班」、「癸○、呂洪水、戊○○與我共
    四人在機艙輪值當班，一班二人、每班二小時」等語，被告戊○○於警訊、偵查
    供稱：我在機艙與癸○、丁○○、呂洪水在當班等語，被告己○○於偵查供稱：
    我們六人（我、丙○○、子○○、甲○、乙○○、丑○○）輪流看船，其他五人
    看機艙」等語，被告乙○○於警訊、偵查時供稱：「我、丙○○、子○○、己○○、甲○等五人輪流駕駛船，下面有癸○、丑○○、丁○○、呂洪水、戊○○」
    等語，被告丙○○於警訊、偵查供稱：「由我丙○○、己○○、乙○○、子○○
    、丑○○、甲○等六人輪流駕駛祥滿福三十一號前往美國」、「
    輪流值班外，其他四人在做何事？) 其他的四人分別由呂洪水及癸○、丁○○等
    三人看機艙」等語，被告甲○於警訊、偵查供稱：「由我及丙○○、丑○○、子
    ○○、己○○、乙○○輪流駕祥船開往美國要偷渡到美國何處我不知道，漁工戊○○、丁○○、癸○等三人負責看管機艙等語，除被告乙○○所供被告丑○○係
    負責機艙外，其餘被告之上開供述互核相符，故被告子○○、丑○○、癸○、丁○○、戊○○、己○○、乙○○、丙○○、甲○等九人於取得漁船控制權後，即
    分工由被告子○○、丑○○、己○○、乙○○、丙○○、甲○負責駕駛室部分，
    被告癸○、戊○○、丁○○負責機艙部分。
６、被告甲○、子○○、丑○○、丙○○、己○○、乙○○等人負責在駕駛室輪流當
    班，當然須就近看管輪機長辛○○，但在機艙之被告癸○、戊○○、丁○○亦負
    有看管辛○○之責任，被告丙○○、丑○○並恐嚇辛○○與其配合，否則將對其
    不利─被告丑○○於警訊、偵查供稱：「輪機長及駕駛艙有二人輪流當班看‧‧
    ‧就大家輪流當」等語，被告癸○於警訊、偵查供稱：「己○○、丑○○、乙○○、子○○、丁○○、丙○○及我癸○於船長、輪機長吃飯、洗澡、大便時都分
    批看住，人員並不固定」、「大家有輪流去看過」等語，被告己○○於警訊、偵
    查供稱：我們當班的人負責輪流看管，輪機長在駕駛台由我們輪流看管控制等語
    ，被告丙○○於警訊、偵查供稱：(輪機長在駕駛室時有無人員看管？)是由值班
    、己○○、乙○○輪流駕祥船開往美國要偷渡到美國何處我不知道，漁工戊○○
    、丁○○、癸○等三人負責看管機艙，我們九名都會注意船長劉新吉、輪機長辛○○的行動等語，於偵查時仍稱：「
    動的七人交代我，顧船時不要讓辛○○跑出去，我就說我可以幫忙看，我確定有
    不要讓辛○○跑掉，辛○○在我值班時他都沒有跑掉，我承認我自己不應該顧辛○○不要讓他跑掉」等語，被告子○○於警訊供稱：「
    船？) ，我們九名都會注意船長劉新吉、輪機長辛○○的行動」等語，被告乙○○於警訊、偵查時供稱：「甲○當天就知道，戊○○好像隔天才知道，他們知道
    之後就幫忙看辛○○不要跑掉」等語，而證人即輪機長辛○○於警訊、偵查、原
    審時亦證稱：丙○○、丑○○還恐嚇如不配合，要對我不利，我的行動大部分都
    是由丙○○看管，漁工子○○、丑○○、癸○、丁○○、戊○○、己○○、乙○○、丙○○、甲○等人都有參與挾持輪流看守限制我及劉新吉的行動，並輪流駕
    駛漁船開往美國等語，衡情證人辛○○係遭拘禁於屬開放式之駕駛室內，不若船
    長係遭拘禁於密閉之雜物間，自須較多人力予以看守，以免有變，而每人體力有
    限，自須輪流為之，故以證人辛○○及被告丑○○、癸○、己○○、甲○之供述
    為可採，故被告子○○、丑○○、癸○、丁○○、戊○○、己○○、乙○○、丙○○、甲○等人雖互有分工，但仍均參與輪流看守輪機長辛○○。
７、被告己○○、丙○○強制船長在漁船上之航跡儀設定出往美國航行之經、緯線，
    被告甲○在海圖上標出經、緯度，並操作航跡儀、測深儀─被告子○○於警訊供
    稱）：「當時唯一海圖是放在駕駛台的二頁海圖，上面的加繪之度數是甲○自己
    寫的，這二頁紙皆放在駕駛台供我們九人當值開船參考用的」、「己○○拿雜誌
    上的海圖給甲○在上面劃往美國的經緯度，我們再去設定」等語，被告己○○於
    警訊供稱：第二天船長出來調整海圖，在電子海圖上畫一條線，我們的船就沿著
    那條線往美國行駛。我們有一張書上的地圖並非海圖，那張圖是在船上的一本工
    具書裡面的，那張地圖本來就放在駕駛艙的桌上等語，被告甲○於警訊供稱：「
    我有去動測深儀，輪流在駕駛艙駕漁船，並在漁船上先前就有的一張美國洛杉磯
    海域的海圖上標註經緯度」、「船長被挾持後約四天，有由鄒萬牛帶領至駕駛艙
    後，方位約於西經一二０度、北緯三十度左右，於是有人叫我把方位標示在漁船
    原有之海圖上，另外為預防祥船觸礁，我還幫忙使用測深儀測水深」等語，證人
    即同船大陸漁工鄒萬牛於警訊、偵查時證稱：當時看到甲○在開船等語，另被告
    己○○、丙○○則供稱漁船係設定自動導航，不知誰設定云云，然漁船上之自動
    導航系統倘非經熟稔之人根本無從設定，而證人劉新吉於警訊證稱：己○○、丙○○要求我要將航跡的Ａ、Ｂ線打出來往美國方向，如我不從，就將我丟下海中
    ‧‧‧航跡儀都是甲○在操作等語，偵查時亦證稱：甲○會操作航跡儀及水深儀
    ，是辛○○跟我說他在操作航跡儀，只有甲○及戊○○會操作等語，原審仍證稱
    ：己○○、甲○他們要我出來替他們看看方位是否正確，他們當時就說是要到美
    國去，當時是丙○○、己○○告訴我說他們是要去美國，一般我出來的時侯有偏
    差一點點，第一次出來的時候是我調的，當時他們並沒有告訴我說要去哪裡，只
    說要我調到北緯幾度、西經幾度，因為我怕所以我才會替他們調，己○○最兇說
    如果不調的話會將我丟到海裡面去，我因為害怕才調，後來有調整三、四次，甲○可能也有調，有時候他們就是要轉幾度的時候會有所偏差，己○○有說我如果
    不依他們的話，要我沒命，丙○○也有說如果不照他們的話，要將我丟到水裡餵
    鯊魚等語，並有海圖
    華金、丙○○強制船長在漁船上之航跡儀設定出往美國航行之經、緯線，並修正
    偏差，被告甲○在海圖上標出經、緯度，並負責操作航跡儀、測深儀。
８、被告甲○、戊○○知情並參與分工─被告甲○、戊○○分別負責駕駛室、機艙，
    並輪流看管輪機長辛○○一節，已如前述，被告甲○更負責操作航跡儀儀、測深
    儀，且被告甲○、戊○○於原審羈押調查庭亦供稱：我們是事後知情才參與等語
    ，參以被告乙○○於警訊、偵查時供稱：「甲○當天就知道，戊○○好像隔天才
    知道，他們知道之後就幫忙看辛○○不要跑掉」等語，被告子○○於警訊、偵查
    供稱：「
    國，他沒有輪流看管，他在當班瞭望」等語，被告丙○○於警訊、偵查供稱：「
    甲○是後來知道才參加，說要當班，要一起去美國，戊○○也是一樣」等語，被
    告甲○、戊○○所辯其完全不知情，亦未參與云云，顯不足採。
９、被告丁○○、丙○○向呂洪水、鄒萬牛恐嚇─被告丁○○、丙○○如何向呂洪水
    、鄒萬牛恫稱：不要有什麼小動作，否則將其手腳砍斷丟到海裡之情，業據證人
    即同一漁船上之大陸漁工鄒萬牛、呂洪水指訴在述，核證人鄒萬牛、呂洪水與被
    告子○○、丑○○、癸○、丁○○、戊○○、己○○、乙○○、丙○○、甲○等
    九人，雖均屬大陸漁工，然彼此分屬福建省、安徽省，省籍不同，而且被告子○○、丑○○、癸○、丁○○、戊○○、己○○、乙○○、丙○○、甲○等九人平
    日於漁船上交談均是使用方言，鄒萬牛、呂洪水根本不知其交談內容，亦據證人
    鄒萬牛、呂洪水證述在卷，平日不相往來，證人鄒萬牛、呂洪水既未參與其中，
    則被告丁○○、丙○○為防證人鄒萬牛、呂洪水從中作梗因而出言恐嚇，實屬事
    理之常，證人鄒萬牛、呂洪水之指訴應堪採信。
１０、又漁船上之ＳＳＢ通訊設備係遭被告子○○等人拆下，其目的在防止船長劉新吉
    、輪機長辛○○趁機與外界聯繫，該通訊設備並未遭破壞，直到靠近美國時才又
    裝上，業據被告劉新吉於警訊時證述在卷
    )，故此部分尚不構成毀損罪，併此敘明。
綜上，被告子○○、丑○○、癸○、丁○○、戊○○、己○○、乙○○、丙○○、甲○等人，所犯私行拘禁罪行，事證明確，被告子○○、丑○○、癸○、丁○○、戊○○、己○○、乙○○、丙○○、甲○等九人犯行至堪認定，應依法論科。
二、核被告子○○、丑○○、癸○、丁○○、戊○○、己○○、乙○○、丙○○、甲○等九人所為，均係犯刑法第三百零二條第一項之私行拘禁罪
    條第一項所稱之其他非法方法，剝奪人之行動自由，係對於同條項私行拘禁之補
    充規定，倘若行為人之行為兼具私行拘禁及其他非法方法剝奪人之行動自由，依
    主要規定優於補充規定，自不應宣告補充規定之罪名，最高法院八十七年度台上
    字第一０六六號、八十六年度台上字第三六一九號、七十九年台上字第二六三三
    號裁判意旨參照），被告丁○○、丙○○另行起意恐赫同船之大陸漁工呂洪水、
    鄒萬牛，均係犯刑法第三百零五條之恐嚇危害安全罪
    分之犯罪事實，惟此部分與已起訴之部分，有想像競合犯之裁判上一罪關係，本
    院自得併予審理）。被告子○○、丑○○、癸○、丁○○、己○○、乙○○、丙○○等七人事前謀議，並分擔私行拘禁犯罪行為之實施，而被告甲○、戊○○於
    被害人即船長劉新吉、輪機長辛○○仍在被告子○○、丑○○、癸○、丁○○、
    己○○、乙○○、丙○○等七人之實力支配之下，於私行拘禁犯罪行為繼續進行
    之中，認識前行為之犯罪意思，並利用前行為者之既成條件，共同參與後行為之
    實施，以完成整個犯罪行為，即對於整個犯罪行為具有共同犯罪之意思聯絡，並
    共同加功於後行為之實施，被告甲○與被告子○○、丑○○、丙○○、己○○、
    乙○○等人負責在駕駛室輪值，戊○○、癸○、丁○○等人則在機艙內輪值當班
    ，並輪流看管輪機長辛○○，被告甲○並操作航跡儀、測深儀，被告甲○、戊○○仍應就全部犯罪行為與被告子○○、丑○○、癸○、丁○○、己○○、乙○○
    、丙○○七人間承擔共同正犯之責任，被告戊○○、丙○○就恐嚇呂洪水、鄒萬
    牛部分，互有犯意聯絡與行為分擔，亦為共同正犯，然該部分恐嚇犯行係被告戊○○、丙○○逾越原犯意聯絡而另行起意之犯行，非其他被告所能預見，自與其
    他被告無涉，其他被告毋庸就此部分恐嚇犯行同負共犯之責。公訴人於起訴書認
    被告子○○、丑○○、癸○、丁○○、戊○○、己○○、乙○○、丙○○、甲○
    等九人係涉犯刑法第三百零二條第一項之妨害自由罪，嗣於原審審理時當庭論告
    認為被告子○○、丑○○、癸○、丁○○、戊○○、己○○、乙○○、丙○○、
    甲○等九人係犯刑法第三百三十條第一項加重強盜罪嫌
    ，顯已更正起訴法條為刑法第三百三十條第一項加重強盜罪，然本院認被告子○○、丑○○、癸○、丁○○、戊○○、己○○、乙○○、丙○○、甲○等九人所
    為尚難成立加重強盜罪
    應適用之法條。
    又刑法第三百零二條之妨害自由罪，係妨害他人自由之概括規定，故行為人具有
    一定之目的，以非法方法剝奪人之行動自由者，除法律別有處罰較重之規定，應
    適用各該規定處斷外，如以使人行無義務之事，或妨害人行使權利為目的，而其
    強暴脅迫復已達於剝奪人行動自由之程度，即祇成立本罪，不應再依同法第三百
    零四條論處，誠以此項使人行無義務之事，或妨害人行使權利之低度行為，應為
    剝奪人之行動自由之高度行為所吸收，不能以其目的係在使人行無義務之事或妨
    害人行使權利，認為係觸犯刑法第三百零二條第一項及第三百零四條第一項之二
    罪名，依同法第五十五條從一重處斷（最高法院二十九年上字第二三五九號判例
    參照），又刑法第三百零二條第一項之妨害自由罪，原包括私行拘禁及以其他非
    法方法剝奪人之行動自由，所謂非法方法，當然包括強暴、脅迫等情事在內，又
    其為達私行拘禁之目的，而以加害生命、身體、自由、名譽、財產之事，恐嚇他
    人致生危害於安全，因其已包含於上開私行拘禁妨害自由罪之規範範疇內，不另
    論以恐嚇罪，被告子○○、丑○○、癸○、丁○○、戊○○、己○○、乙○○、
    丙○○、甲○等九人控制船長劉新吉及輪機長辛○○之行動自由，雖被告己○○
    、丙○○同時以脅迫之手段，使船長劉新吉設定漁船駛往美國之航線，並修正偏
    差，而使船長劉新吉行無義務之事，不另論以強制罪，而被告丑○○、丙○○雖
    出言恐嚇輪機長辛○○，惟其為妨害自由之當然行為，亦不另論以恐嚇罪。被告
    子○○、丑○○、癸○、丁○○、戊○○、己○○、乙○○、丙○○、甲○等九
    人為達偷渡美國，以上開手段，私行拘禁船長劉新吉及輪機長辛○○，而妨害該
    二人行動自由，侵害該二人之個人法益，為想像上競合犯，被告丁○○、丙○○
    於上開私行拘禁實施之中，另同時對同船大陸呂洪水、鄒萬牛施以恐嚇，亦侵害
    該二人之個人法益，均為想像競合犯，均從一
三、原審對被告子○○、丑○○、癸○、丁○○、戊○○、己○○、乙○○、丙○○
    、甲○等人予以論罪、科刑，固非無見；惟查：被告子○○、丑○○、癸○、
    丁○○、戊○○、己○○、乙○○、丙○○、甲○等九人，主觀上係以劫持船長
    劉新吉、輪機長辛○○以遂其前往美國之目的，並無強盜「祥滿福三十一號」漁
    船之不法所有意圖，原判決認被告子○○、丑○○、癸○、丁○○、戊○○、己○○、乙○○、丙○○、甲○等九人係犯刑法第三百三十條第一項之加重強盜罪
    ，尚有未洽；原審於事實欄認定被告丁○○、丙○○另有恐嚇呂洪水、鄒萬牛
    之犯行，然漏論被告丁○○、丙○○另犯刑法第三百零五條之恐嚇危害安全罪；
    又強制船長劉新吉設定駛往美國之航線及修正偏差者為被告己○○、丙○○，
    原審誤認為己○○、甲○，均有欠妥適，被告丁○○，被告子○○、丑○○、癸○、丁○○、戊○○、己○○、乙○○、丙○○、甲○等九人，上訴意旨否認有
    加重強盜罪行，而指摘原審判決不當，為有理由，自應由本院予以撤銷改判。爰
    審酌被告子○○、丑○○、癸○、丁○○、戊○○、己○○、乙○○、丙○○、
    甲○等九人均為大陸漁工，竟共同拘禁控制船長劉新吉及輪機長辛○○後利用漁
    船擬偷渡美國，嚴重侵害本國漁船海上作業之安全及被害人劉新吉、辛○○人身
    安全，且私行拘禁天數長達十餘日，劉新吉、辛○○身心飽遭煎熬，情節匪淺，
    本應重懲，惟念被告子○○、丑○○、癸○、丁○○、戊○○、己○○、乙○○
    、丙○○、甲○等九人自小生長在大陸地區福建省平潭縣沃前鎮之鄉下，所受教
    育極為有限，因身肩家庭經濟重擔，一家大小待其撫養，乃拋妻棄子，離鄉背井
    ，偷渡前來台灣地區之海上旅館擔任漁工，以賺取微薄之薪水以維家庭生計，因
    「祥滿福三十一號」漁船船東以每月人民幣一千八百元之高薪誘之，被告子○○
    、丑○○、癸○、丁○○、戊○○、己○○、乙○○、丙○○、甲○皆欣然前往
    該漁船工作，然因誤認船東遲不給付薪資，且未獲任何肯定之回應，加以海上作
    業受限於船體面積，本就苦悶、辛勞，遠洋捕魚更是充滿危險，被告子○○、丑
    ○○、癸○、丁○○、戊○○、己○○、乙○○、丙○○、甲○在此封閉之環境
    下，心情一時難以渲洩，情緒衝動，未經深思熟慮，乃共謀利用漁船偷渡美國，
    且於拘禁船長劉新吉及輪機長辛○○期間，僅係對其等精神及自由上予以壓迫，
    並未施以身體或生命上之傷害或凌虐，尚能善待船長劉新吉及輪機長辛○○，被
    告子○○、丑○○、癸○、丁○○、戊○○、己○○、乙○○、丙○○、甲○等
    九人之行為固不足取，然其等犯罪之動機實堪同情，並衡量被告子○○、丑○○
    、癸○、丁○○、戊○○、己○○、乙○○、丙○○、甲○之主從地位及下手情
    節輕重，分別從輕量處如主文第二項所示之刑。至扣案之被告子○○、丑○○、
    癸○、丁○○、戊○○、己○○、乙○○、丙○○、甲○等九人持以拘禁被害人
    劉新吉、辛○○所用之同類型之尼龍繩二條、手持式砂輪機、航機儀各一部，均
    係「祥滿福三十一號」漁船上之物，而非被告子○○、丑○○、癸○、丁○○、
    戊○○、己○○、乙○○、丙○○、甲○等九人所有，爰不另宣告沒收，併此敘
    明。
四、併辦意旨
    所犯法條」有所不同，實非併辦) 另以：被告子○○、丑○○、癸○、丁○○、
    戊○○、己○○、乙○○、丙○○、甲○等九人共同意圖為自己不法之所有，以
    強暴脅迫之方式，致使船長劉新吉、輪機長辛○○不能抗拒，而強取「祥滿福三
    十一號」漁船，作為偷渡美國之工具，因認被告子○○、丑○○、癸○、丁○○
    、戊○○、己○○、乙○○、丙○○、甲○等九人亦涉犯刑法第三百三十條第一
    項加重強盜罪嫌。公訴人併辦意旨以被告子○○、丑○○、癸○、丁○○、戊○○、己○○、乙○○、丙○○、甲○等九人係涉犯加重強盜罪嫌，無非被告子○○、丑○○、癸○、丁○○、戊○○、己○○、乙○○、丙○○、甲○等九人使
    用「祥滿福三十一號」漁船作為偷渡美國之工具，從九十一年八月三十一日上午
    九時三十分起至同年九月十四日上午十二時三十分為美國海岸巡防隊查獲止，時
    間長達十餘天，顯然被告子○○、丑○○、癸○、丁○○、戊○○、己○○、乙○○、丙○○、甲○等九人已將「祥滿福三十一號」漁船置於自己實力支配之下
    ，供作己用為其論據，訊據被告子○○、丑○○、癸○、丁○○、戊○○、己○○、乙○○、丙○○、甲○等九人固不否認有併辦意旨所指之犯罪事實，惟均辯
    稱其主觀上並無強盜漁船或漁船上任何財物之意圖及行為等語，按強盜罪之所有
    意圖，係指行為人意圖獲取物之本體及其經濟利益，而排斥所有人或持有人對物
    之經濟地位，而使自己具有類似所有人之地位，將其所獲取之物充當自己所有之
    財產，並利用該物之經濟價值而言，倘行為人對於獲取之物，僅在不使該物發生
    質變或減低經濟價值之條件下，加以使用，而且又具有使用後交還原所有人或持
    有人之交還意思，即難認有何所有意圖，查被告子○○、丑○○、癸○、丁○○
    、戊○○、己○○、乙○○、丙○○、甲○等九人雖以強暴脅迫之方式私行拘禁
    船長劉新吉及輪機長辛○○而剝奪其等行動自由，惟被告子○○、丑○○、癸○
    、丁○○、戊○○、己○○、乙○○、丙○○、甲○等九人以私行拘禁方式，剝
    奪船長劉新吉和輪機長辛○○二人之行動自由，並強制船長劉新吉將漁船設定自
    動航線駛往美國，顯然被告子○○、挾持船長劉新吉及輪機長辛○○之目的，係
    利用控制漁船之機會及方法，遂行偷渡美國之目的，參以被告子○○、丑○○、
    癸○、丁○○、戊○○、己○○、乙○○、丙○○、甲○等九人並無搜刮漁船上
    財物，故被告子○○、丑○○、癸○、丁○○、戊○○、己○○、乙○○、丙○○、甲○等九人對於船舶及船上財物並無取得類似所有人之經濟地位之意圖，已
    難認其有何為自己不法所有之意圖，且被告子○○、丑○○、癸○、丁○○、戊○○、己○○、乙○○、丙○○、甲○等九人，就地取材利用漁船上之保溫泡棉
    充填入己身之夾克或背心，自製多件簡易型救生衣，以供漁船靠近美國陸地之時
    ，做為泅水偷渡美國之用，此亦有第一海巡隊蒐證照片
    九頁) 在卷足參，並經被告子○○、丑○○、癸○、丁○○、戊○○、己○○、
    乙○○、丙○○、甲○等九人於本院審理時供明在卷，益徵其等有於達成偷渡即
    交還漁船之意思，並無占為己有之意圖，此外，復查無其他積極證據證明被告子
    ○○、丑○○、癸○、丁○○、戊○○、己○○、乙○○、丙○○、甲○等九人
    確有公訴人所指此部份之犯行，其盜匪犯罪，不能成立，併此敘明。
據上論斷，應依刑事訴訟法第三百六十九條第一項前段、第三百六十四條、第二百九
十九條第一項前段、第三百條，刑法第二十八條、第三百零二條第一項、第三百零五
條、第五十五條，罰金罰鍰提高標準條例第一條前段，判決如主文。
本案經檢察官呂光華到庭執行職務。
中      華      民      國    九十二    年      五      月    二十八    日
                              臺灣高等法院刑事第二十四庭
                                  審判長法  官  陳  貽  男
                                        法  官  陳  憲  裕
                                        法  官  徐  世  禎
右正本證明與原本無異。
如不服本判決應於收受送達後十日內向本院提出上訴書狀，其未敘述上訴之理由者並
得於提起上訴後十日內向本院補提理由書（均須按他造當事人之人數附繕本）。
                                        書記官  陳  玲  憶
中      華      民      國    九十二    年      五      月    二十八    日
附錄本判決論罪科刑法條：
中華民國刑法第三百零二條
 (剝奪他人行動自由罪)
私行拘禁或以其他非法方法，剝奪人之行動自由者，處五年以下有期徒刑
、拘役或三百元以下罰金。
因而致人於死者，處無期徒刑或七年以上有期徒刑，致重傷者，處三年以
上十年以下有期徒刑。
第一項之未遂犯罰之。


司法院資訊處製作；財團法人民間司法改革基金會備份。
